Inventaris van het archief van W.H. Droghorn, 1798-1810
Nationaal Archief, Den Haag
Collectie 067 Droghorn
Droghorn
1798-1810
C22321
0.10 meter; 21 inventarisnummers.
Normale geschreven, getypte en gedrukte documenten, geen bijzondere handschriften.
Nationaal Archief, Den Haag
Droghorn, Mr. W.H.
Mr. W.H. Droghorn was secretaris van het Agentschap van Justitie in de periode 1798-1802 en lid van de Hoge Militaire Vierschaar in de periode 1803-1810. Het archief bevat stukken betreffende beide functies, publicaties van de Staten-Generaal, de Nationale Vergadering, het Uitvoerend Bewind en het Staatsbewind, en besluiten van Koning Lodewijk Napoleon.
Archiefvorming
Geschiedenis van de archiefvormer
Stukken uit de nalatenschap van den heer Engels van Bevervoorde betreffende mr. W. H. Droghorn.
Geschiedenis van het archiefbeheer
Van den heer C. J. Snuif te Enschedé
De rechtstitel is (nog) onbekend
18.02; 2.21
Aanwijzingen voor de gebruiker
Openbaarheidsbeperkingen
Volledig openbaar.
Materiële beperkingen
Aanvraaginstructie
Openbare archiefstukken kunnen online worden aangevraagd en gereserveerd. U kunt dit ook via de terminals in de studiezaal van het Nationaal Archief doen. Om te kunnen reserveren dient u de volgende stappen te volgen:
U maakt een profiel aan op www.gahetna.nl, en logt vervolgens in
Via de archiefinventaris (alleen de beschrijvingen met rode nummers) selecteert u het gewenste archiefstuk door op de knop 'Reserveren' te klikken
In het volgende scherm geeft u aan op welke dag u het archiefstuk wilt inzien
Indien u zich bevindt in de studiezaal en een tafelnummer heeft ontvangen kunt u dit nummer vermelden. Als u geen tafelnummer heeft kunt u tafelnummer 777 laten staan
Vervolgens bevestigt u uw reservering door deze te versturen.
Verwant materiaal
Beschikbaarheid van kopieën
Beschrijving van de series en archiefbestanddelen
- Mr. W. H. Droghorn als secretaris van het Agentschap van Justitie., 1798-1802; 1-8
  - Oproep van het Uitvoerend bewind voor burger Droghorn, secretaris van het Intermediair Administratief bestuur van het voormalig gewest Utrecht, om zich naar Den Haag te begeven. 1798 Februari 14, 1; 1 stuk
  - Vergunning. van het Uitvoerend bewind aan W. H. Droghorn, om voorloopig te Utrecht te blijven wonen. 1798 Februari 20. Origineel, 2; 1 stuk
  - Benoeming door het Uitvoerend bewind van Wennemar Hendrik Droghorn tot secretaris van het agentschap van Justitie 1798 Maart 9, 3; 1 stuk
  - Verklaring inzake stembevoegdheid over het plan van constitutie waarover op 23 April 1796 moet worden gestemd, aan den burger Droghorn bij zijn vertrek naar Den Haag afgegeven door den agent tot zuivering der grondvergadering in het voorlopig gewest Utrecht. 1798 April 7, 4; 1 stuk
  - Mandaat van betaling van het Uitvoerend bewind, voor W. H. Droghorn, groot f 500, voor een maand dienst als secretaris van voornoemd Bewind. 1798 Mei 31, 5; 1 stuk
  - Machtiging van het Uitvoerend bewind aan "burger" Droghoorn, secretaris van den Agent van Justitie, om de werkzaamheden van het Agentschap, tijdens de ziekte van den Agent waar te nemen. 1800 Maart 11, 6; 1 stuk
  - Quitantie van den ontvanger-generaal wegens storting van jura en leges door den secretaris van het Agentschap van Justitie over 1800 April 1-1802 Februari 28. 1802 Februari 28, 7; 1 stuk
  - Geleidebrief van den griffier van het Staatsbewind bij eene quitantie van het over het eerste kwartaal van 1802 aan den secretaris van Justitie toekomend bedrag aan leges. 1805 Februari 1, 8; 1 stuk
- Mr. W. H. Droghorn als lid van de Hooge Militaire Vierschaar., 1803-1810; 9-19
  - Concept sollicitatie van mr. W. H. Droghorn, naar de betrekking van lid der Hooge Militaire vierschaar. 1803 Juni 26, 9; 1 stuk
    Het origineel is aan den heer Nolet ter inlevering bij het Staatsbewind gezonden.
  - Brieven, betrekking hebbende op de sollicitatie van mr. W. H. Droghorn, advocaat te Ootmarsum. eervol ontslagen secretaris van het Agentschap van Justitie, naar de betrekking van lid der Hooge Militaire vierschaar. 1803 Juli 10-October 8, 10; 9 stukken
  - Missive van het Staatsbewind der Bataafsche republiek aan mr. W. H. Droghorn, houdende diens benoeming tot lid der Hooge Militaire vierschaar. 1803 October 3, 11; 1 stuk
  - Extract-resolutie van het Staatsbewind betreffende de beëediging van mr. W. H. Droghorn. als lid van de Hooge Militaire vierschaar. 1803 November 7, 12; 1 stuk
  - Brief van Vitringa aan zijn medelid der Militaire vierschaar Droghorn betreffende diens admissie. 1803 November 8, 13; 1 stuk
  - Extract resolutiën van de Hooge Militaire vierschaar. 1807 April 20-Augustus 20; 1808 Augustus 29 en 1810 Juni 28, 14; 8 stukken
  - Verslag van de zittingen van de commissie uit de Hooge Militaire vierschaar, aangewezen bij besluit van 13 Mei 1807, ter vervanging van den krijgsraad in de residentie gehouden van 20 Mei-6 November 1807, 15; 1 stuk
  - Minuten van rapporten over verschillende zaken, die gediend hebben voor de Hooge Militaire vierschaar, uitgebracht aan dat college door zijn medelid mr. W. H. Droghorn. 1803-1810, 16; 1 pak
  - Besluit van Lodewijk Napoleon. Koning van Holland. houdende bepalingen omtrent het toezenden van vonnissen der Hooge Militaire vierschaar en andere militaire rechtbanken aan den minister van Justitie. Copie. 1809 Januari 12, 17; 1 stuk
  - Besluit van Lodewijk Napoleon. Koning van Holland, waarbij het vonnis van de Hooge Militaire vierschaar tegen den luitenant generaal Bruce, inzake het verlaten van zijn post tijdens den inval der Engelschen in Zeeland in 1809. wordt vernietigd en de zaak opnieuw zal worden aanhangig gemaakt bij het Hoog Nationaal gerechtshof. Copie. 1810 Januari 13, 18; 1 stuk
  - Reglementen van orde voor de Hooge Militaire vierschaar der Bataafsche republiek. Ongedateerd. Copie., 19; 1 stuk
- Nadere "ordre" van de Staten-Generaal betreffende de goede discipline op 's lands vloot etc. Gedrukt., 1703 October 20; 20; 1 stuk
- Publicaties van de Staten-Generaal, de Nationale Vergadering, het Uitvoerend Bewind en het Staatsbewind, besluiten van Koning Lodewijk Napoleon etc., door mr. Droghorn ontvangen of verzameld. Gedrukt., 1795 Mei 26-1810 Juli 16; 21; 34 stukken